臺灣基隆地方法院刑事判決　　　　　　　　　　　　　　九十三年度易字第四五號
　　公　訴　人　臺灣基隆地方法院檢察署檢察官
　　被　　　告　甲○○　男　二.
右列被告因違反毒品危害防制條例案件，經檢察官提起公訴（九十三年度毒偵字第一
四三號），及移送併案審理（九十三年度毒偵字第三四九、四五三號），本院合議庭
裁定由受命法官獨任進行簡式審判程序，茲判決如左：
    主  文
甲○○連續施用第二級毒品，累犯，處有期徒刑捌月，扣案之毒品安非他命壹包（毛
重零點捌公克）沒收銷燬之，玻璃球壹個、吸食器壹個均沒收。
    事  實
一、甲○○前因二次施用第二級毒品安非他命案件，經觀察、勒戒後，均認無繼續施
    用毒品之傾向，業經臺灣基隆地方法院檢察署檢察官分別於民國（下同）八十九
    年四月二十五日及八十九年七月十日，以八十九年度毒偵字第一○九一號及八十
    九年度毒偵字第一二二三號為不起訴處分確定；復因施用第二級毒品安非他命，
    經送強制戒治，並經臺灣基隆地方法院檢察署檢察官聲請簡易判決處刑，嗣經本
    院簡易庭於九十年二月二十日，以八十九年度基簡字第一○○六號判決判處有期
    徒刑五月確定，並於九十二年五月二十五日執行完畢；復因施用第二級毒品安非
    他命，經送強制戒治，並經臺灣基隆地方法院檢察署檢察官提起公訴，再經本院
    於九十一年一月七日，以九十年度易字第六二一號判決判處有期徒刑五月確定，
    於九十二年十月一日執行完畢。竟仍不知悔改，復基於施用第二級毒品之概括犯
    意，自九十二年十月中旬某日起至九十三年四月七日止，連續在基隆市○○路之
    停車場或基隆市○○路友人住處，以將毒品安非他命放入玻璃管內加熱產生煙霧
    後再予施用之方式，施用第二級毒品安非他命，平均約二天施用一次，嗣為警分
    別於（一）九十三一月十三日十七時許，在基隆市○○路三十一巷三弄二十五號
    查獲，並扣得第一級毒品海洛因十二點九公克、注射針筒二支；（二）九十三年
    二月十一日二十時五十分許，在基隆市○○街三二三巷五十二號查獲，並扣得玻
    璃球一個；（三）九十三年三月二日二十分，在基隆市○○路二十六日前查獲，
    並扣得毒品安非他命毛重○點八公克；（四）九十三年四月九日二十時五十分許
    ，在基隆市○○路四七二號前查獲，並扣得安非他命吸食器一個。
二、案經基隆市警察局第三分局、第四分局報告台灣基隆地方法院檢察署檢察官偵查
    起訴及移送併案審理。
    理  由
一、本件被告甲○○所犯者非為死刑、無期徒刑、最輕本刑為三年以上有期徒刑之罪
    或高等法院管轄第一審案件，其於準備程序進行中，先就被訴事實為有罪之陳述
    ，經告知其簡式審判程序之旨，並聽取公訴人之意見後，本院依刑事訴訟法第二
    百七十三條之一第一項之規定，裁定由受命法官獨任進行簡式審判程序，合先敘
    明。
二、右開事實，業經被告甲○○自白不諱，且其為警查獲後，經警員採集其之尿液送
    檢驗結果，均呈安非他命陽性之事實，此有基隆市衛生局基衛檢字第０九三００
    ０一０九四號、0000000000、0000000000號檢驗成績書三
    紙附卷可稽，並有扣案之毒品安非他命○點八公克玻璃球一個、吸食器一個可資
    佐證，被告其自白施用毒品之事實顯與事實相符。又被告前因施用毒品案件，先
    後二次經觀察、勒戒後，均認無繼續施用毒品之傾向，業經臺灣基隆地方法院檢
    察署檢察官分別於八十九年四月二十五日及八十九年七月十日，以八十九年度毒
    偵字第一○九一號及八十九年度毒偵字第一二二三號為不起訴處分確定；復因施
    用第二級毒品安非他命，經送強制戒治，並經臺灣基隆地方法院檢察署檢察官聲
    請簡易判決處刑，嗣經本院簡易庭於九十年二月二十日，以八十九年度基簡字第
    一○○六號判決判處有期徒刑五月確定，並於九十二年五月二十五日執行完畢；
    復因施用第二級毒品安非他命，經送強制戒治，並經臺灣基隆地方法院檢察署檢
    察官提起公訴，再經本院於九十一年一月七日，以九十年度易字第六二一號判決
    判處有期徒刑五月確定，於九十二年十月一日執行完畢等情，有台灣高等法院被
    告全國前案紀錄表附卷可證。
    本件事證明確，被告施用毒品犯行，洵堪認定。
二、按連續數行為而犯同一之罪名者，以一罪論，刑法第五十六條定有明文。則當連
    續犯罪之際，遇法律有變更時，其一部涉及舊法，一部涉及新法者，即應依最後
    行為時之法律處斷（最高法院八十九年度臺上字第七八四號、八十九年度臺上字
    第五九六八號判決意旨參照）。查毒品危害防制條例雖於九十二年六月六日修正
    、同年七月九日公布，並於九十三年一月九日施行，然本案被告最後一次施用毒
    品之時間係在九十三年四月七日，已在新法實施以後，自無庸適用修正後毒品危
    害防制條例第三十五條之規定為新、舊法比較，而應適用修正後之毒品危害防制
    條例為論罪科刑之依據，合先敘明。
三、查安非他命係修正後毒品危害防制條例第二條第二項第二款所定之第二級毒品，
    被告予以施用，核其所為，係犯修正後毒品危害防制條例第十條第二項施用第二
    級毒品之罪。其持有毒品之行為，應為施用毒品之高度行為所吸收，不另論罪，
    又其先後多次施用第二級毒品之犯行，時間緊接，犯罪構成要件相同，顯係基於
    概括犯意為之，為連續犯，應依刑法第五十六條之規定論以一罪，並加重其刑。
    公訴意旨雖僅就被告於九十三年一月十三日下午五時採尿前之四日內施用第二級
    毒品之犯行起訴，而未對事實欄所載其餘時間內之施用第二級毒品犯行起訴，然
    此部分之犯罪事實與起訴部分，有連續犯之裁判上一罪關係，為起訴之效力所及
    ，本院自應併予審究。又查，被告曾有如事實欄所載之犯罪科刑及執行等情，有
    臺灣高等法院被告全國前案紀錄表、臺灣高等法院檢察署刑案記錄簡覆表各乙件
    在卷可按，其於有期徒刑執行完畢後，五年內再犯有期徒刑以上之罪，為累犯，
    應依法遞予加重其刑。爰審酌被告犯罪之動機、吸食頻率、曾有施用毒品之前科
    仍不知悔改，一再犯下本案，惟其所犯之施用毒品犯行乃戕害自己身心健康等一
    切情狀，量處如主文所示之刑，以示儆懲。扣案之毒品安非他命○點八公克，為
    查獲之毒品，應依法宣告沒收銷燬之，玻璃球一個、吸食器一個，均為被告所有
    供本件犯罪所用之物，爰依刑法第三十八條第一項第二款宣告沒收。另扣得第一
    級毒品海洛因三、四五公克、注射針筒二支，均與本案施用第二級毒品安非他命
    犯行無關，不得宣告沒收。
四、據上論斷，應依刑事訴訟法第二百七十三條之一第一項、第二百九十九條第一項
    前段，毒品危害防制條例第第十條第二項、第二十三條第二項、第十八條第一項
    ，刑法第十一條前段、第五十六條、第四十七條、第三十八條第一項第二款，判
    決如主文。
本案經檢察官張介欽到庭執行職務。
中　　　華　　　民　　　國　　九十三　　年　　四　　月　　三十　　日
                                臺灣基隆地方法院刑事第二庭
                                        法   官  齊　潔
右正本證明與原本無異。
對於本件判決如有不服，應於收受送達後十日內，向本院提出上訴書狀，上訴於臺灣
高等法院，並按他造當事人之人數附具繕本。
                                         書記官  莊國南
中　　　華　　　民　　　國　　九十三　　年　　五　　月　　三   　　日
附錄論罪法條：
毒品危害防制條例第十條第二項：
施用第二級毒品者，處三年以下有期徒刑。
